【裁判字號】    98,訴,1093
【裁判日期】    980731
【裁判案由】    毒品危害防制條例
【裁判全文】
臺灣臺北地方法院刑事判決              98年度訴字第1093號
公  訴  人  臺灣臺北地方法院檢察署檢察官
被      告  甲○○
                    （現因另案於臺灣臺北監獄執行中）
上列被告因違反毒品危害防制條例案件，經檢察官提起公訴（98
年度毒偵字第1443號），被告於準備程序進行中就被訴事實為有
罪之陳述，經合議庭裁定改行簡式審判程序，本院判決如下：
    主  文
甲○○施用第一級毒品，累犯，處有期徒刑拾月，扣案之第一級
毒品海洛因（驗餘淨重零點貳陸玖貳公克）沒收銷燬之，其外包
裝袋壹只沒收；又施用第二級毒品，累犯，處有期徒刑肆月。應
執行有期徒刑壹年。扣案之第一級毒品海洛因（驗餘淨重零點貳
陸玖貳公克）沒收銷燬之，其外包裝袋壹只沒收。
    事  實
一、甲○○前於民國九十二年間因施用第一級毒品案件，經臺灣
    士林地方法院（下稱士林地院）以九十二年度毒聲字第四一
    ０號裁定送觀察、勒戒後，認有繼續施用毒品之傾向，由該
    院以九十二年度毒聲字第六四二號裁定令入戒治處所施以強
    制戒治一年，嗣強制戒治成效經評定為合格，而無繼續戒治
    之必要，經該院以九十二年度毒聲字第一０八三號裁定停止
    戒治，所餘戒治期間付保護管束，於九十三年一月二日停止
    戒治，於同年六月二十七日保護管束期滿，未經撤銷停止戒
    治，視為強制戒治執行完畢，並經臺灣士林地方法院檢察署
    檢察官於同年七月三十日以九十三年度戒毒偵字第四二號為
    不起訴處分確定。另於九十二年間因竊盜案件，經士林地院
    以九十二年度士簡字第一００八號判處有期徒刑六月確定，
    於九十四年一月十三日縮刑期滿執行完畢。復於九十四年間
    因竊盜案件，經士林地院以九十四年度士簡字第六六九號判
    處有期徒刑五月確定，於九十五年十一月二十二日縮刑期滿
    執行完畢。又於九十五年間因施用第一級毒品及第二級毒品
    案件，經士林地院以九十五年度訴字第一０一四號分別判處
    有期徒刑八月、三月，應執行有期徒刑九月，並經臺灣高等
    法院以九十五年度上訴字第四八五三號駁回上訴確定，嗣經
    臺灣高等法院以九十六年度聲減字第四０三號裁定分別減為
    有期徒刑四月、一月又十五日，應執行有期徒刑四月又十五
    日確定，於九十六年九月六日縮刑期滿執行完畢。猶不知悔
    改，竟基於施用第一級毒品之犯意，於九十八年五月三日下
    午三時許，在其位於臺北市○○區○○街一四六號二樓住處
    ，以第一級毒品海洛因置入針筒內摻水稀釋後注射體內之方
    式，施用海洛因一次。另基於施用第二級毒品之犯意，於同
    年五月初某時，在同一住處，利用吸食器施用第二級毒品甲
    基安非他命一次。嗣於同年月四日下午二時二十分許，在臺
    北市中山區○○○路三八三巷四號前為警查獲，並扣得其所
    有之海洛因一包（毛重０點四七二公克，淨重０點二七二公
    克，驗餘淨重０點二六九二公克）。
二、案經臺北市政府警察局中山分局報請臺灣臺北地方法院檢察
    署檢察官偵查起訴。
    理  由
一、前揭事實，業據被告甲○○於本院審理時坦承不諱，且其於
    前揭時、地為警查獲所採集之尿液經送鑑定結果，呈嗎啡及
    甲基安非他命陽性反應，此有臺灣尖端先進生技醫藥股份有
    限公司濫用藥物檢驗報告附卷可稽（見九十八年度毒偵字第
    一四四三號卷第四五頁），而扣案之白色粉末一包，經鑑定
    結果，確含有海洛因成分，此亦有卷附交通部民用航空局航
    空醫務中心毒品鑑定書足參（見九十八年度毒偵字第一四四
    三號卷第四二頁）。綜上所述，本件事證明確，被告犯行均
    堪認定，應予依法論科。
二、查海洛因及甲基安非他命分別係毒品危害防制條例第二條第
    二項第一款及第二款所列之第一級毒品及第二級毒品。核被
    告所為，係犯毒品危害防制條例第十條第一項之施用第一級
    毒品及同條第二項之施用第二級毒品罪。其持有第一級毒品
    及第二級毒品之低度行為，應分別為施用第一級毒品及第二
    級毒品之高度行為所吸收，均不另論罪。而被告所犯上開二
    罪之間，犯意各別，行為互殊，應予分論併罰。再查被告前
    於九十二年間因竊盜案件，經士林地院以九十二年度士簡字
    第一００八號判處有期徒刑六月確定，於九十四年一月十三
    日縮刑期滿執行完畢；復於九十四年間因竊盜案件，經士林
    地院以九十四年度士簡字第六六九號判處有期徒刑五月確定
    ，於九十五年十一月二十二日縮刑期滿執行完畢；又於九十
    五年間因施用第一級毒品及第二級毒品案件，經士林地院以
    九十五年度訴字第一０一四號分別判處有期徒刑八月、三月
    ，應執行有期徒刑九月，並經臺灣高等法院以九十五年度上
    訴字第四八五三號駁回上訴確定，嗣經臺灣高等法院以九十
    六年度聲減字第四０三號裁定分別減為有期徒刑四月、一月
    又十五日，應執行有期徒刑四月又十五日確定，於九十六年
    九月六日縮刑期滿執行完畢，此有卷附臺灣高等法院被告前
    案紀錄表可按，其於五年以內故意再犯有期徒刑以上之罪，
    均為累犯，應依刑法第四十七條第一項規定，分別加重其刑
    。爰審酌被告有上述多項前科，素行不良，正值壯年，不思
    正途，屢屢再犯施用毒品罪，顯未因前所受觀察、勒戒、強
    制戒治及有期徒刑之執行而矯正其行，然施用毒品僅係戕害
    自身健康，對他人並不生重大危害，暨犯後坦承犯行，態度
    良好等一切情狀，分別量處如主文所示之刑，並定其應執行
    之刑。扣案之海洛因（驗餘淨重０點二六九二公克），係屬
    查獲之第一級毒品，應依毒品危害防制條例第十八條第一項
    前段沒收銷燬之；包裹海洛因之外包裝袋一只（有防止毒品
    裸露、逸出及潮濕之功能，並便於攜帶施用，既得與毒品分
    別鑑秤其重量，與毒品即無難以析離而無法個別宣告沒收之
    情事），則屬被告所有、供其施用海洛因所用之物，業據被
    告供明在卷，應依刑法第三十八條第一項第二款規定沒收之
    。
據上論斷，應依刑事訴訟法第二百七十三條之一第一項、第二百
九十九條第一項前段，毒品危害防制條例第十條、第十八條第一
項前段，刑法第十一條前段、第五十一條第五款、第四十七條第
一項、第三十八條第一項第二款，判決如主文。
本案經檢察官柯木聯到庭執行職務
中    華    民    國    98    年    7     月    31    日
                  刑事第八庭法  官  陳芃宇
以上正本證明與原本無異。
如不服本判決應於收受送達後10日內向本院提出上訴書狀，並應
敘述具體理由；其未敘述上訴理由者，應於上訴期間屆滿後20日
內向本院補提理由書（均須按他造當事人之人數附繕本）「切勿
逕送上級法院」。
                            書記官  徐鶯尹
中    華    民    國    98    年    8     月    3     日
附錄本案論罪科刑法條全文：
毒品危害防制條例第10條
施用第1級毒品者，處6月以上5年以下有期徒刑。
施用第2級毒品者，處3年以下有期徒刑。


司法院資訊處製作；財團法人民間司法改革基金會備份。
